【裁判字號】    89,交訴,159
【裁判日期】    900226
【裁判案由】    過失致死
【裁判全文】
臺灣板橋地方法院刑事判決                        八十九年度交訴字第一五九號
    公  訴  人  臺灣板橋地方法院檢察署檢察官
    被      告  甲○○
右列被告因過失致死案件，經檢察官提起公訴（八十九年度偵字第一八六三二號），
本院判決如左：
    主  文
甲○○從事業務之人，因業務上之過失致人於死，累犯，處有期徒刑伍月，如易科罰
金，以佰元折算壹日。
    事  實
一、甲○○係中順汽車貨運有限公司（下稱中順公司）之司機，平日駕駛該公司之營
    業大貨車，從事運送砂石之業務，為從事駕駛業務之人，前於民國八十八年十二
    月二十八日，因犯業務過失傷害罪，經本院判處有期徒刑四月確定，嗣於八十九
    年九月二十九日易科罰金執行完畢，仍不知警惕，於八十九年九月二十八日晚上
    十時十五分許，駕駛ＡＰ－四五三號營業大貨車，沿臺北縣五股鄉○○路，由新
    莊市往八里鄉方向行駛，行經五股鄉○○路、中興路口時，本應注意駕駛人駕駛
    汽車，應遵守道路交通號誌之指示，且行車速度在市區道路，時速不得超過四十
    公里，另應注意車前狀況，並隨時採取必要之安全措施；而當時係晴天、夜間有
    照明，該路段係舖設柏油、乾燥、無缺陷、無障礙物、視距良好之市區道路，並
    無不能注意之情事，竟疏未注意上開地點之交岔路口燈號已轉為紅燈，並未停車
    且繼續以超過限速四十公里之速度前進，適楊政達騎乘ＱＸＮ－七五一號重型機
    車在臺北縣五股鄉○○路、新五路口交接處等紅綠燈，楊政達見己方綠燈亮起即
    起步駛出，然甲○○竟疏未注意車前狀況，並做隨時停車之準備，而正面撞及由
    右側駛來楊政達騎乘之機車，並拖行達數十公尺致機車起火燃燒，現場適有目擊
    者乙○○見狀即追趕並打電話報警，楊政達受傷後經送醫急救後仍因顱內、胸腔
    出血不治死亡。
二、案經被害人楊政達之父親丙○○訴由臺北縣警察局蘆洲分局報請臺灣板橋地方法
    院檢察署檢察官偵查起訴。
      理  由
一、右揭犯罪事實，業據被告甲○○先後於警訊、偵審中坦承不諱，核與被害人楊政
    達之父丙○○指訴及證人乙○○證述之情節相符，並有警製道路交通事故調查報
    告表一紙及現場照片十張附卷可稽。又被害人楊政達因本件車禍導致顱內、胸腔
    出血，經送醫後仍不治死亡乙節，亦經臺灣板橋地方法院檢察署檢察官督同法醫
    師相驗無訛，製有驗斷書、勘驗筆錄、相驗屍體證明書各一件在卷足憑。
二、按駕駛人駕駛汽車，應遵守道路交通號誌之指示；且行車速度在市區道路，時速
    不得超過四十公里；又汽車行駛時，駕駛人應注意車前狀況，並隨時採取必要之
    安全措施，道路交通安全規則第九十條、第九十三條第一項第一款、第九十四條
    第三款分別定有明文，被告甲○○駕駛營業大貨車自應注意上開道路交通安全規
    定，且事故發生當時係晴天、夜間有照明，該路段係舖設柏油、乾燥、無缺陷、
    無障礙物、視距良好之市區道路，為被告所自承，且有道路交通事故調查報告表
    附載明確，是被告並無不能注意之情事，竟疏注意交岔路口業已轉為紅燈，並未
    停車且繼續以超過限速四十公里之速度前進，致撞及當時在該大貨車右側由被害
    人楊政達騎乘之機車，其就本件事故之發生自有過失甚明。而被害人確因本件車
    禍死亡，已詳如前述，則被告之過失犯行與被害人之死亡間，顯有相當因果關係
    。本件事證明確，被告犯行堪予認定。
三、經查被告甲○○係中順公司之司機，平日駕駛該公司之營業大貨車，從事運送砂
    石之業務，為從事駕駛業務之人，其駕駛上開公司之營業用大貨車，因過失致被
    害人死亡，核其所為，係犯刑法第二百七十六條第二項業務過失致死罪。又被告
    前於八十八年十二月二十八日，因犯業務過失傷害罪，經本院判處有期徒刑四月
    確定，嗣於八十九年九月二十九日易科罰金執行完畢，有臺灣高等法院檢察署刑
    案紀錄簡覆表一紙在卷足憑，其於五年之內再犯有期徒刑以上之罪，係累犯，依
    法應加重其刑。末按被告行為後，刑法第四十一條業於九十年一月十日修正公布
    施行，於同年一月十二日生效，依修正後之第四十一條第一項前段規定，得易科
    罰金之範圍由犯最重本刑為三年以下有期徒刑以下之刑之罪，擴大為犯最重本刑
    為五年以下有期徒刑以下之刑之罪，較有利於被告，依刑法第二條第一項前段之
    規定，本件應適用裁判時之修正後刑法第四十一條第一項前段規定，諭知易科罰
    金之折算標準，應予敘明。爰審酌被告之品性、智識程度，過失之程度、已與被
    害人家屬達成調解，賠償被害人家屬新臺幣四百零三萬二千元（其中一百四十萬
    元為強制責任保險），有臺北縣五股鄉調解委員會調解書一紙附卷足按，及被告
    事後坦承犯行，態度良好等一切情狀，量處如主文所示之刑，並諭知易科罰金之
    折算標準，以示懲儆。
據上論斷，應依刑事訴訟法第二百九十九條第一項前段，刑法第二百七十六條第二項
、第四十七條、第二條第一項前段、第四十一條第一項前段，罰金罰鍰提高標準條例
第一條前段、第二條，判決如主文。
本案經檢察官黃重鋼到庭執行職務。
中      華      民      國       九十       年     二     月   二十六   日
          臺灣板橋地方法院交通法庭
                                          法  官  侯  志  融
右正本證明與原本無異
如不服本判決應於送達後十日內向本院提出上訴狀
                                          書記官  陳  淑  芳
中      華      民      國       九十       年     三     月     五     日
附錄本案論罪科刑法條全文：
刑法第二百七十六條
因過失致人於死者，處二年以下有期徒刑、拘役或二千元以下罰金。
從事業務之人，因業務上之過失犯前項之罪者，處五年以下有期徒刑或拘役，得併科
三千元以下罰金。


司法院資訊處製作；財團法人民間司法改革基金會備份。
